# 求助陈版主，坏账转会

提问人：Vvvcccttt080214 时间：2021-07-05 18:51:00
对于以前年度应收账款计提的坏账，今年收回来了，是不是应该进营业外收入，而不能进主营业务收入了？

回答人：chenyiwei
该事项的损益影响最终体现在收回当期的“信用减值损失”中（减少该减值损失项目的金额）。与营业外收入、主营业务收入均无关。